Inventaris van het archief van prof. mr. dr. G.W.J. Bruins [levensjaren 1883-1948], (1852) 1895-1948 (1953)
Nationaal Archief, Den Haag
- Stukken afkomstig van G.W.J. Bruins., I
  - BIJZONDER., B
    - WERKZAAMHEDEN OP FINANCIEEL-ECONOMISCH EN JURIDISCH GEBIED., III
      - STUKKEN BETREFFENDE NEVENFUNCTIES EN LIDMAATSCHAPPEN VAN VERENIGINGEN., B
        - NATIONAAL., 1
          - LID VAN COLLEGES VAN ADVIES EN BIJSTAND, INGESTELD DOOR DE OVERHEID EN HET BEDRIJFSLEVEN., a
            - De Economische Raad., 23
              De Economische Raad werd ingesteld bij K.B. van 8 juli 1932, Stbl. 346, met de taak de regering van advies te dienen over onderwerpen van economische aard in de ruimste zin. De Raad werd geïnstalleerd op 1 juni 1933. Bruins werd bij K.B. van 18 mei 1933 nr. 17 benoemd tot gewoon lid; tevens was hij lid van de vaste commissie voor de economische voorlichting, (benoemd bij beschikking van 7 december 1934, 35443 A.P.), de vaste commissie ex art.8 van de wet op het algemeen verbindend en onverbindend verklaren van ondernemersovereenkomsten, de vaste commissie, bedoeld in art. 7 der bedrijfsvergunningenwet 1938 (Stbl. 619), de vaste commissie voor de Handelsverdragen en van diverse commissies ad hoc
              Een groot aantal personen is lid van de raad geweest. Bij K.B. van 18 mei 1933 nr. 17 werden benoemd: mr D. Beaufort, mr H. Bijleveld, prof. mr W.A. Bonger, prof. Bruins, prof. mr P.A. Diepenhorst, ir A. Groothoff, dr E. Heldring, prof. H.A. Kaag, mr H. van Manen, dr F.E. Posthuma, J.A. Stokdijk, mr L.J.A. Trip, prof. I.P. de Vooys (voorzitter), prof. mr F. de Vries, Ch.J.I.M. Welter. Secretaris was dr P. Lieftinck
              Als ministeriële vertegenwoordigers fungeerden dr H.M. Hirschfeld (Economische Zaken) dr J.A. Nederbracht (Buitenlandse Zaken) mr dr A. van Doorninck en L. Meyers (Financiën) ir M.H. Damme (Waterstaat), dr L.J. van der Waals (Koloniën) en dr ir A.H.W. Hacke (Sociale Zaken)
              - Lid.
                - Verslag van de Economische Raad over de periode 1 juni 1932 - 1 januari 1935. Gedrukt. Opgesteld., 474; 1 deeltje
              - Lid van de Vaste Commissie van de Economische Raad ex artikel 8 van de wet op het algemeen verbindend en onverbindend verklaren van ondernemersovereenkomsten.
                Aanwezig bij de vergaderingen waren o.m. de volgende personen: prof. dr P. Lieftinck, H. Amelink, S. de la Bella Jr., dr J. van Beurden, prof. Bruins, mr W.G.F. Jongejan, C.J. Kuiper, F.L. van der Leeuw, G. van der Muelen, W.G. Scheeres, prof. mr F. de Vries, drs G. Brouwers, A.E. Simon Thomas, H.F.J. Weijers, dr C. Visser, dr C.L. Patijn, jhr. mr R.J. Stratenus, dr L.G. Kortenhorst, prof. I.P. de Vooys, dr ir A.H.W. Hacke, mr G.H.C. Hart, dr H.M. Hirschfeld, dr W. Reyseger, dr A.L.H. Roebroek, prof. H.A. Kaag, G.J. Teppema, dr T.P. van der Kooy, R.A. van Wijk, dr E. Tekenbroek, mr H.G.J.M. Wagenaar, dr J.F. Posthuma
                - Stukken betreffende de vergaderingen inzake de algemene taakuitoefening in de commissie., 1939-1940; 475; 1 omslag
                - Stukken betreffende de vergaderingen over het advies inzake de aanvrage van de Nederlandsche Bond van Fabrikanten van Verduurzaamde Levensmiddelen in blik en glas tot algemeen verbindend verklaren van de ondernemersovereenkomst tussen de Bond en 23 groentenconservenfabrikanten., 1938-1940; 476; 1 omslag
                - Stukken betreffende de vergaderingen over het advies inzake verlenging van de algemeen verbindend-verklaring van de ondernemersovereenkomst in de groentenconservenindustrie., 1940; 477; 1 omslag
                - Stukken betreffende de vergaderingen over het advies inzake de aanvrage van de Federatie van Vereenigingen van Nederlandsche Lederfabrikanten en de Vereeniging van Lederimporteurs tot verlenging van de algemeen verbindendverklaring van de leverings- en betalingscondities voor leder., 1939, 1940; 478; 1 omslag
                - Stukken betreffende de vergaderingen over het advies inzake reglementen voor bindend advies voor leder, schoenen en wollen stoffen., 1939; 479; 1 omslag
                - Stukken betreffende de vergaderingen over het advies inzake de aanvrage van de Federatie van Vereenigingen van Nederlandsche Lederfabrikanten en de Vereeniging van Lederimporteurs tot algemeen verbindend-verklaring van het Bindend besluit inzake de leverings- en betalingsvoorwaarden voor leder., 1940; 480; 1 omslag
                - Stukken betreffende de vergaderingen over het advies inzake verlenging van de verbindend-verklaring van de ondernemersovereenkomst in het bakkerijbedrijf te Amsterdam., 1940; 481; 1 omslag
                - Stukken betreffende de vergaderingen over het advies inzake verlenging van de algemeen verbindend-verklaring van de zoutconventie., 1940; 482; 1 omslag
              - Verzamelde stukken.
                - Kranteknipsels betreffende verbindend-verklaringen van ondernemersovereenkomsten. In het Nederlands en het Duits., 1939; 483; 3 stukken
                - "Bij het einde van de Ondernemersovereenkomstenwet 1935", brochure door dr C.L. Patijn., 1942; 484; 1 katern
            - Commissie inzake de herziening van het statuut van de Nederlandsche Bank., 24
              Het archief, gevormd door Bruins als lid van deze commissie, berust met uitzondering van het hieronder beschreven stuk in de archiefbewaarplaats van de Nederlandsche Bank te Amsterdam
              - Minuut van een uitgaande brief aan de minister van Financiën, waarin Bruins ontslag uit de commissie verzoekt in verband met zijn benoeming tot bestuurder voor Nederland en Zuid-Afrika van het Internationale Monetaire Fonds., 1946; 485; 1 stuk
          - (BESTUURS)LID VAN VERENIGINGEN EN STICHTINGEN EN VAN DOOR DEZE INGESTELDE COMMISSIES., b
            - Vereeniging voor Staatswetenschappen., 1
              - Lid.
                - Briefwisseling., 1915, 1916, 1922-1928, 1930, 1933, 1934, 1937, 1946; 486; 1 omslag
                - Convocaties voor bijeenkomsten., 1906-1946; 487; 1 omslag
                - Artikelen en teksten van of aantekeningen voor redevoeringen.
                - Stukken betreffende een op 3 november 1906 voor de vereniging gehouden lezing, getiteld: "Hoever reikt de keurmakende bevoegdheid der waterschappen?"., 488; 1 omslag
                - Tekst van een op 8 maart 1912 voor de vereniging gehouden lezing over Groen van Prinsterer. Getypt. Met concept., 489; 2 stukken
                - Aantekeningen voor een lezing, waarvan het onderwerp niet blijkt, gehouden voor de vereniging op 28 februari 1931., c. 1931; 490; 1 stuk
                - Aantekeningen voor een lezing over de ontwikkelingen op monetair gebied, internationaal bezien, gehouden voor de vereniging op 20 maart 1937., c. 1937; 491; 1 stuk
                - "Het Duitsche financieële en economische systeem", tekst van een lezing, gehouden op de vergadering van de vereniging van 21 januari 1939, opgesteld 1939. Concept. Met documentatie voor de samenstelling van de lezing., 1938-1939; 492; 1 omslag
                - Verzamelde stukken.
                - "International communication questions on the Paris conference and after", tekst van een lezing van generaal H.O. Mance, op 13 december 1920 voor de vereniging gehouden. Getypt., 493; 1 stuk
          - Bond van Vrije Liberalen., 2
            - Secretaris van de Commissie omtrent de vraag hoe mede met het oog op de uitbreiding van wettelijke voorziening in sociale noden onze wettelijke ongevallenverzekering moet worden verbeterd.
              De commissie werd ingesteld op de algemene ledenvergadering op 13 juni 1908. In 1909 werd rapport uitgebracht
              Bruins was lid en secretaris van de commissie
              Overige leden: dr J.W. Deknatel, mr H.C. van Hansewijk Pennink, A. Plate, voorzitter, J.H. Prins Visser en prof. dr C.A. Verrijn Stuart
              - Briefwisseling., 1908, 1909; 494; 1 omslag
              - Stukken betreffende de vergaderingen., 1908, 1909; 495; 3 stukken
              - Aantekeningen van prof. Bruins over gegevens in de literatuur betreffende sociale verzekeringen en voor het verslag van de commissie., 1909; 496; 1 omslag
              - Verzamelde stukken.
                - Open brief van de Vereeniging van Nederlandsche Werkgevers aan de Tweede Kamer, houdende de opmerkingen en bedenkingen van de algemene ledenvergadering van de vereniging met betrekking tot het ontwerp tot wijziging van verschillende artikelen der Ongevallenwet. Gedrukt., 1907; 497; 1 stuk
                - Open brief van de Kamer van Koophandel en Fabrieken te Haarlem aan de Tweede Kamer inzake administratiekosten der Rijksverzekeringsbank. Gedrukt., 1908; 498; 1 stuk
                - Kranteknipsel uit "Handelsbelangen", weekblad voor handel en industrie, houdende enige balansen der Rijksverzekeringsbank., 29 februari 1908; 499; 1 stuk
                - "Hoe wij ons een reorganisatie der Rijksverzekeringsbank voorstellen", kranteknipsel uit "Handelsbelangen", weekblad voor handel en industrie., 7 maart 1908; 500; 1 stuk
                - Kranteknipsel uit "De Nieuwe Courant", houdende een verslag van de algemene ledenvergadering van de Bond van Vrije Liberalen van 13 juni 1908, waarop de leden van de commissie benoemd werden., 501; 1 stuk
                - Kranteknipsel, houdende de tekst van de rede van de minister van Binnenlandse Zaken bij de opening van de verenigde vergadering van de Staten-Generaal., 1908; 502; 1 stuk
                - Kranteknipsel, houdende een verslag van de vergadering van de Tweede Kamer op 25 september 1908 betreffende de verhoogde ongevallenpremie voor het bedrijf van laden en lossen., 503; 1 stuk
                - "De ziekenfondsen in Nederland", kranteknipsel over de bespreking van het rapport van een commissie van de Nederlandsche Maatschappij tot Bevordering van de Geneeskunst over de toestand der ziekenfondsen in Nederland., c. 1908; 504; 1 stuk
                - Kranteknipsels betreffende de eerste vrijwillige onderlinge ongevallenverzekering in Nederland voor de arbeiders werkzaam in het tuinbouwbedrijf., 1909; 505; 3 stukken
                - Kranteknipsels over de maatregel van de Rijksverzekeringsbank het verhoogde tarief voor het bedrijf van laden en lossen met terugwerkende kracht toe te passen., c. 1909; 506; 2 stukken
                - Kranteknipsel uit "De Nieuwe Courant" over de Duitse Reichsversicherungsordnung., 15 februari 1909; 507; 1 stuk
          - Nederlandsche Vereeniging voor Gemeentebelangen., 3
            - Lid.
              - Stukken betreffende zijn advies aan de vereniging inzake de vraag, of een hogere opleiding voor de gemeenteadministratie in Nederland wenselijk is., 1915, 1916; 508; 1 omslag
              - Stukken betreffende zijn inleiding op 7 september 1916 voor de algemene vergadering van de vereniging, over de vraag, of voor Nederland een inrichting in de geest van de "Cölner Hochschule für kommunale und soziale Verwaltung" wenselijk is., 509; 1 omslag
            - Secretaris van de commissie ter bestudering van de vraag, wat voor de Nederlandsche gemeenten het meest aanbevelenswaard is, opcentenheffing op de in te voeren algemeene rijksinkomstenbelasting, of behoud van het tegenwoordige stelsel der zelfstandige gemeentelijke inkomsten.
              - Rapport van de commissie aan het bestuur van de vereniging, opgenomen in de "mededeelingen" van de vereniging., 1914; 510; 1 katern
          - Vereeniging "Instituut voor Economische Geschriften"., 4
            - Algemeen secretaris, tevens belast met de leiding van het door de vereniging uitgegeven weekblad "Economisch-Statistische Berichten".
              Reeds vanaf 1914 zijn door Bruins pogingen in het werk gesteld om, in navolging van de Engelse Economist, te komen tot de oprichting van een tijdschrift, dat de gebeurtenissen in de economische wereld op de voet kon volgen en daarop duidelijk en beknopt commentaar kon leveren
              Nadat hij zich verzekerd had van de steun van enige jonge medewerkers, kon in januari 1916 het eerste nummer van het nieuwe weekblad verschijnen onder de naam "Economisch-Statistische Berichten, weekblad voor handel, nijverheid, financiën, verzekeringswezen en verkeer"
              Al spoedig bleek, dat een meer duurzame organisatie vereist was om het bestaan van het weekblad op den duur te verzekeren. Daarom werd op 29 december 1919 de Vereeniging "Instituut voor Economische Geschriften" opgericht, die voortaan de eigenaresse en uitgeefster van het weekblad zou zijn. Bruins vervulde in de vereniging van 1920 t/m 1924 de functie van algemeen secretaris en was tevens belast met de leiding van het weekblad
              - Algemene briefwisseling van Bruins, van 1915-1919 als voorzitter van de Commissie van Medewerkers van het weekblad "Economisch-Statistische Berichten", en van 1920-1924 als algemeen secretaris van de Vereeniging "Instituut voor Economische Geschriften", tevens belast met de leiding van het weekblad., 1915-1924 en z.d; 511-512; 2 omslagen
                - 1915-1920, 511
                - 1921-1924 en z.d, 512
              - Stukken betreffende een bespreking tussen de redacties van "Economisch-Statistische Berichten" en "De Economist" over een mogelijke samenwerking tussen de beide tijdschriften., 1916; 513; 1 omslag
              - Nota van Bruins inzake de oprichting van een Instituut voor Economische Publicaties. Doorslag., 1916; 514; 1 stuk
              - Verslag van de oprichtingsvergadering en van de na afloop daarvan gehouden vergadering van de Raad van Beheer der vereniging op 29 december 1916, met statuten en huishoudelijk reglement., 1917; 515; 1 omslag
              - Stukken betreffende de voorziening in de vacatures voor assistente en redacteur-secretaris bij het weekblad., 1919; 516; 1 omslag
              - Briefwisseling en aantekeningen van Bruins betreffende een onderzoek van de vereniging naar de relatieve belastingdruk en het financieel beleid in Nederland, België en Zwitserland. Getypt, geschreven., 1921, 1922; 517; 1 omslag
              - Verzamelde stukken.
                - "De Nederlandsche bank en de Javasche bank", overdruk van artikelen van mr J. Gerritzen en mr G. Vissering uit "Economisch-Statistische Berichten" van juli-september 1923., 518; 1 deeltje
                - "Tien jaren (een terugblik)", overdruk uit "Economisch-Statistische Berichten" van 6 januari 1926 van een artikel van mr G. Vissering over de eerste tien jaren van het bestaan van het weekblad., 519; 1 katern
            - Lid van de Raad van Beheer.
              - Briefwisseling betreffende zijn lidmaatschap., 1928, 1929; 520; 4 stukken
            - Lid van de vereniging.
              - Gedrukte naamlijsten van donateurs en leden van de vereniging., 1939, 1940; 521; 2 deeltjes
          - Nederlandsche Maatschappij voor Nijverheid en Handel., 5
            - Lid.
              - Briefwisseling., 1915, 1919, 1921-1924, 1930-1932, 1937, 1939, 1944, 1945; 522; 1 omslag
              - Artikelen en teksten van of aantekeningen voor redevoeringen.
                Zie ook inventarisnummer 230
                - "De economische gevolgen van den oorlog", tekst van een lezing, gehouden voor de departementen Zutphen en Arnhem van de maatschappij. Concept. Met kranteknipsels betreffende de lezing., 1914; 523; 5 stukken
                - Verslag van een lezing over handelspolitiek, gehouden op de buitengewone ledenvergadering van de maatschappij op 31 januari 1922, opgenomen in het tijdschrift van de maatschappij., 524; 1 katern
                - Tekst van een lezing over bezuiniging en kapitaalvorming in verband met het bevolkingsvraagstuk, gehouden op 26 maart 1923 voor de ledenvergadering van het departement Apeldoorn van de maatschappij. Met convocatie., 525; 2 stukken
                - Verslag van een voordracht over overheid en kapitaalvorming, gehouden op 22 februari 1924 voor de vergadering van het departement Almelo van de maatschappij, opgenomen in het "Twentsch Zondagsblad" van 27 februari 1924. Met door Bruins ten behoeve van de pers geschreven concept-verslag., 526; 2 stukken
                Zie ook inventarisnummer 883
                - "Goede vooruitzichten", artikel in het jubileumnummer van het tijdschrift van de maatschappij, ter gelegenheid van haar 150-jarig bestaan. Met doorslag van een concept., 1927; 527; 1 katern en 1 stuk
                - "De economische en financiële wereldcrisis", tekst van een lezing, gehouden op de algemene ledenvergadering op 23 juni 1932, opgenomen in het tijdschrift van de maatschappij. Met kranteknipsel, houdende commentaar op de lezing., 528; 1 katern en 1 stuk
                - "De ontwikkeling van het internationale crediet", verkorte tekst van een lezing, gehouden in januari 1938 voor de departementen Den Haag en Groningen van de maatschappij. Getypt en gedrukt. Met kranteknipsels, houdende commentaar op de lezing., 529; 1 omslag
                - "Nieuwe methoden in den internationalen strijd om afzetgebied", tekst van een lezing, gehouden op 30 november 1938 voor het departement Maastricht van de maatschappij. Getypt concept. Met uittreksel en kranteknipsels houdende aankondiging van en commentaar op de lezing., 530; 1 omslag
                - Verzamelde stukken.
                - "De tusschenwateren en de Limburgsche kanalen", tekst van een lezing van ir A. Mussert, gehouden op de algemene vergadering van de maatschappij op 20 februari 1932, opgenomen in het tijdschrift van de maatschappij., maart 1932; 531; 1 katern
            - Bestuurslid van het departement Rotterdam.
              Bruins werd op 6 januari 1916 benoemd tot lid van het bestuur van het departement
              - Briefwisseling., 1915, 1916, 1919-1924; 532; 1 omslag
            - Lid van het hoofdbestuur.
              - Briefwisseling., 1922-1924; 533; 1 omslag
              - Stukken betreffende de vergaderingen van het hoofdbestuur., 1921, 1924; 534; 3 stukken
            - Voorzitter van de Commissie inzake het te graven kanaal van Maasbracht tot Maastricht.
              Ook wel genoemd: Commissie inzake de kanalenaanleg in Zuid-Limburg
              De Commissie werd ingesteld door de maatschappij in oktober 1923, naar aanleiding van een tot het hoofdbestuur gericht verzoek van het departement Maastricht om steun voor het streven van Zuid-Limburg om te geraken tot een spoedige verbetering van het verkeer te water tussen Zuid-Limburg en de rest van Nederland. De commissie bracht rapport uit in mei 1924. Bruins was lid en voorzitter van de commissie
              Overige leden: B.G. Meijer, secretaris, ir P.J. Ott de Vries, P. Regout Jr., ir F. Smit
              - Briefwisseling., 1923,1924; 535; 1 omslag
              - Stukken betreffende de vergaderingen., 1923; 536; 1 omslag
              - Verzamelde stukken.
                - Open brief van de Kamer van Koophandel en Fabrieken te Maastricht aan de "Commission Hollando-Belge" betreffende de bevaarbaarmaking van de Maas. Gedrukt., 1912; 537; 1 stuk
                - Memorie van toelichting op het wetsontwerp inzake de verhoging van het IXe hoofdstuk der staatsbegroting voor het dienstjaar 1913 ter uitvoering van de kanalisatie van de Maas., 1914; 538; 1 stuk
                - Gewijzigd wetsontwerp tot verhoging van het IXe hoofdstuk van de staatsbegroting voor het dienstjaar 1914 ter uitvoering van de kanalisatie van de Maas., 539; 1 stuk
                - Topografische kaart, waarop de werken ter verbetering van de bevaarbaarheid van de Maas aangeduid staan, als bijlage bij de memorie van antwoord op het wetsontwerp tot verhoging van het IXe hoofdstuk der staatsbegroting voor het dienstjaar 1914 ter uitvoering van de kanalisatie van de Maas., 540; 1 stuk
                - "The waterway from the German Rhine through the Netherlands to the North Sea along the rivers Rhine, Waal and Nieuwe Maas", tekst van een verhandeling van C.A. Jolles, ambtenaar bij het ministerie van Waterstaat. Gedrukt., c. 1915; 541; 1 katern
                - "Aanteekeningen betrekkelijk de economische verhouding tussen Nederland en België", verhandeling van Bruins. Getypt., 1919; 542; 1 stuk
                Dit stuk, dat in twee exemplaren in het archief aanwezig is, is door Bruins overgebracht van de stukken betreffende zijn adviseurschap van de minister van Buitenlandse Zaken tijdens de besprekingen in Parijs inzake de herziening van het Nederlands-Belgisch tractaat van 1839 naar de stukken betreffende deze commissie
                - Kranteknipsels betreffende de Maaskanalisatie en het kanaal van Antwerpen naar Luik., 1919 en (c. 1920); 543; 3 stukken
                - Kaartje van het ontwerp van het kanaal van Antwerpen naar Moerdijk volgens de plannen Delleur-Wauters., 1919; 544; 1 stuk
                Dit kaartje was oorspronkelijk gevoegd bij een brief van 1 oktober 1919, waarvan de aanwezigheid in het archief niet gebleken is. Zie ook NB bij inventarisnummer 542
                - "Nederland were een Antwerpen-Rijnkanaal", overdruk van een artikel van M.P. Vrij in "Onze Eeuw"., 1919; 545; 1 katern
                - Artikelen uit een niet-geïdentificeerd tijdschrift betreffende de scheepvaartverbindingen tussen Maas, Rijn en Schelde., 1923, 1924; 546; 1 omslag
                - Kaart van de Peel-steenkoolmijnvelden in Limburg, uitgegeven door de Kamer van Koophandel voor Noordelijk Limburg te Venlo., 1923; 547; 1 stuk
                - "Het Rijn-Maas-Scheldekanaal met aansluitende kanalen naar Brussel, Hasselt en Luik", brochure van de Kamer van Koophandel en Fabrieken voor Noordelijk Limburg te Venlo betreffende en bevattende de vertaling van een door Hentrich uitgevoerde vergelijkende studie van de plannen Van Caenegem 1922 en Hentrich 1923, met kaarten van het verloop en lengtedoorsneden van de kanalen. Gedrukt., 548; 1 katern en 2 stukken
                - Open brief van de Kamer van Koophandel en Fabrieken voor Rotterdam aan de minister van Waterstaat, waarin wordt aangedrongen op bespoediging van de aanleg van een scheepvaartverbinding Maasbracht - St. Pieter. Gedrukt., 1924; 549; 1 stuk
                - "Scheepvaartwegen door Limburg", artikel van G.F.H. Houben in de "De R.K. Werkgever", tijdschrift van de Algemeene R.K. Werkgeversvereeniging en van het R.K. Verbond van Werkgevers-Vakvereenigingen., 13 februari 1924; 550; 1 katern
                - Nota van wijzigingen in het gewijzigd wetsontwerp tot vaststelling van het IXe hoofdstuk van de staatsbegroting voor het dienstjaar 1924., 551; 1 stuk
                - Verslagen van de beraadslagingen in de Tweede Kamer over de vaststelling van hoofdstuk IX der staatsbegroting voor het dienstjaar 1924., 552; 1 stuk
                - Open brief van de Kamer van Koophandel en Fabrieken voor Noordelijk Limburg te Venlo aan de minister van Waterstaat, waarin een spoedige particuliere exploitatie van de Peel-mijnvelden (steenkool-) bepleit wordt. Gedrukt., 1924; 553; 1 stuk
                - Tekst van het rapport van de commissie, ter bespreking op de algemene ledenvergadering van de maatschappij op 27 en 28 juni 1924, afgedrukt in het tijdschrift van de maatschappij. Met overdruk., 15 juni 1924; 554; 2 katernen
                - Tekst van de brief van het hoofdbestuur aan de minister van Waterstaat, waarin de minister verzocht wordt aan de conclusie van het rapport van de commissie op korte termijn gehoor te geven, opgenomen in het tijdschrift van de maatschappij., 15 juli 1924; 555; 1 katern
          - Vereeniging tot het houden van jaarbeurzen in Nederland., 6
            - Lid van het algemeen bestuur.
              - Briefwisseling., 1916, 1917, 1920, 1921, 1924; 556; 1 omslag
              - Artikelen en teksten van of aantekeningen voor redevoeringen.
                - Tekst van zijn rede ter gelegenheid van de aanbieding van een huldeblijk aan mr dr W.A. van Zyst, de eerste voorzitter van de vereniging, bij de opening van de vijfde jaarbeurs. Getypt., 1921; 557; 1 stuk